臺灣臺東地方法院刑事判決　　　　　　　　　　　　　　九十年度易字第二八八號
　　公　訴　人　臺灣臺東地方法院檢察署檢察官
　　被　　　告　甲○○
右列被告因傷害等案件，經檢察官提起公訴（九十年度偵字第二六五、二八一號），
本院判決如左：
    主      文
甲○○共同傷害人之身體，處有期徒刑陸月，如易科罰金以參佰元折算壹日。
    事      實
一、甲○○因非法持有槍械為警查獲（另案起訴），而懷疑係乙○○檢舉，遂於民國
    九十年一月二十七日凌晨零時三十分許，在臺東縣臺東市○○○路「真滿意保齡
    球館（附設ＫＴＶ）」廁所內，夥同綽號「阿炮」等其他三名姓名年籍不詳之成
    年男子，共同基於傷害人之身體之犯意聯絡，徒手毆打乙○○，致乙○○受有顏
    面、左上肢擦傷、背部多處瘀傷等傷害。
二、案經乙○○訴由臺東縣警察局移送臺灣臺東地方法院檢察署檢察官偵查起訴。
    理      由
一、訊據被告矢口否認右揭犯行，辯稱：伊根本不認識被害人乙○○，怎有可能毆打
    他，且案發當時伊人在東海小火鍋店吃東西，根本不可能在真滿意保齡球館打被
    害人云云。惟查：
    （一）右揭犯行，業據被害人乙○○於警訊及偵審中指訴歷歷，並經證人即目擊
          證人鍾正田於警訊及偵審中具結證述屬實，而參諸被害人乙○○於警訊中
          另指稱被告有強行取走金項鍊一條及脅迫其籌措新台幣十萬元交予被告云
          云，經檢察官以此部分僅有被害人乙○○之指訴，無其他證據足以證明，
          惟與本案起訴之傷害罪間有牽連犯之裁判上一罪之關係，而不另為不起訴
          處分等語，若證人鍾正田有以不實之證述欲誣陷被告之心，則大可作與被
          害人相同之證述即可，然證人鍾正田僅證述有關被害人乙○○遭被告等人
          共同毆打之情事，因認證人鍾正田之證言堪予採信，則被害人乙○○關於
          傷害之指訴與證人鍾正田之證述互核相符，應認被害人此部分之指訴應為
          真實。
    （二）又證人丙○○於警訊及偵審中均證述被告曾於案發當日晚間與被告一同搭
          乘證人楊松憲所駕駛之車輛前往臺中，在途中被告曾告知證人丙○○有關
          伊與綽號「阿炮」之男子在真滿意保齡球館毆打舉發伊持有槍械之人等語
          ，衡諸證人丙○○於案發前曾與被告一同在東海小火鍋店內吃火鍋，並嗣
          後一同前往真滿意保齡球館打撞球等情，可知證人丙○○與被告之交情匪
          淺，其並無構詞誣陷被告之必要，且被告亦自承確實曾於前往臺中途中告
          知證人丙○○與他人發生爭執乙事不諱，應認證人丙○○之證言堪予採信
          。雖被告另辯稱伊係告知證人在除夕那天與人發生衝突，是證人記錯日期
          云云，惟被告告知證人丙○○伊毆打舉發伊持有槍械之人，恰好即為被害
          人乙○○在真滿意保齡球館遭人毆打之日，時間與地點均與被害人所指訴
          者相符，且案發當日為農曆大年初四，與除夕相差四日，證人丙○○當無
          記錯之理，足認被告所辯係事後飾卸之詞，不足採信。
    （三）證人楊松憲於警訊及偵查中均證稱伊與被告、被告女友謝雅琪等一行人係
          於九十年一月二十七日凌晨零時三十分許到達真滿意保齡球館打撞球等語
          ，證人黃貴文於偵查中具結證稱其與被告及楊松憲、黃正文等人於九十年
          一月二十七日凌晨零時十分許至東海小火鍋店吃火鍋，吃了約十分鐘，黃
          正文便開車載其與丙○○返家，同時被告與其餘人也離開了，楊松憲開車
          載被告與謝雅琪稱要去真滿意保齡球館附設ＫＴＶ唱歌撞球等語，而證人
          王鳳婷於警訊及偵查中均證稱原本其與謝雅琪等人在真滿意保齡球館附設
          ＫＴＶ包廂內唱歌，於九十年一月二十七日凌晨零時三十分許，謝雅琪告
          稱被告在樓下等她，謝雅琪便先行離去等語，又證人謝佳淵於警訊及偵查
          中亦證稱其於九十年一月二十七日凌晨零時三十分許至真滿意保齡球館附
          設ＫＴＶ包廂找謝雅琪等人時，謝雅琪已不在包廂內等語，另證人朱凱裕
          於警訊及偵查中證稱其與謝雅琪、王鳳婷等人於九十年一月二十七日晚間
          十時許至真滿意保齡球館附設ＫＴＶ唱歌，過了一段時間謝雅琪離開，約
          過一、二個小時，謝雅琪與被告一起到包廂，被告只有站在包廂門口沒有
          進來，之後被告與謝雅琪就離開了等語，綜合上開證人之證詞可知，被告
          係於九十年一月二十七日凌晨約零時三十分許到達真滿意保齡球館，與被
          害人乙○○指訴遭毆打之時間相符，衡諸證人楊松憲與黃貴文係被告之友
          人，而證人王鳳婷、謝佳淵及朱凱裕與被告素無怨隙，並無故意作不利被
          告證述之可能，應認上開證人之證詞屬實，益證被告確有於九十年一月二
          十七日凌晨零時三十分許在真滿意保齡球館毆打被害人乙○○，則被告辯
          稱於九十年一月二十七日凌晨零時三十分許伊人在東海小火鍋吃火鍋云云
          ，顯不足採信。
    （四）至證人謝雅琪、丙○○雖於警訊及偵查中證稱其等與被告係於九十年一月
          二十七日凌晨二時許到真滿意保齡球館，惟參諸上開證人楊松憲等人之證
          詞，被告應係於九十年一月二十七日凌晨零時三十分許到達真滿意保齡球
          館，足認證人謝雅琪與丙○○之記憶或有錯誤，尚難採信。雖證人謝雅琪
          、丙○○、楊松憲另均證稱未見過被告於九十年一月二十七日在真滿意保
          齡球館內打人，惟證人謝雅琪當時為被告之女友（現已與被告結婚），證
          詞難免有袒護被告之處，而證人丙○○與楊松憲則當時與被告在真滿意保
          齡球館，或係懼怕與被告一同遭起訴，或係被告打被害人之時，其等並未
          與被告在一起，尚難僅憑證人謝雅琪、丙○○及楊松憲此部分之證詞，即
          認被告並未於九十年一月二十七日凌晨零時三十分許，在真滿意保齡球館
          內毆打被害人乙○○。
    （五）又被告雖與乙○○互不認識，惟據證人鄧朝源證述，乙○○是其朋友，被
          告則是經由其兄認識，則被害人乙○○指述：鄧朝源同時認識被告與伊，
          被告是因為鄧朝源告以是伊告發被告持有槍砲一事，才會找其報復等語，
          應屬可信，雖證人鄧朝源否認曾告知被告被檢舉之事，惟其或恐遭被告報
          復而不敢據實陳述，或因係被告友人所為事後迴護之詞，尚難採信；參以
          證人丙○○證稱：被告告訴伊，曾與綽號「阿炮」之男子在真滿意保齡球
          館毆打舉發被告持有槍械之人，並說那人是抓耙子等語，足見被告係因被
          舉發持有槍枝一事，而毆打被害人，其辯稱與被害人乙○○素不認識，不
          可能去打被害人云云，亦不足採信。
    （六）再者，被告與被害人均自承互不認識，則被害人顯無誣陷被告之動機，且
          依被害人提出民眾診所之診斷證明書及警卷所附之被害人傷勢照片觀之，
          被害人係於九十年一月二十七日案發當日即前往民眾診所就醫，並非案發
          後數日方前往醫院就醫，而被害人係受有顏面、左上肢擦傷及背部多處瘀
          傷等傷勢，身上不只有一處傷勢，顯係受遭多人共同毆打所致。
    （七）綜上，被告前揭所辯，顯係事後諉責之詞，不足採信。本件事證已臻明確
          ，被告犯行洵堪認定。
二、核被告所為，係犯刑法第二百七十七條第一項之傷害罪。被告與綽號「阿炮」等
    其他三名姓名年籍不詳之成年男子彼此間有犯意聯絡與行為分擔，為共同正犯。
    爰審酌被告與被害人素不相識，犯罪之動機與目的在於懷疑被害人檢舉其犯罪，
    未經查證即恣意夥同多人圍毆被害人，雖被害人所受傷勢尚非嚴重，惟惡行非輕
    ，且犯罪後猶飾詞否認犯行，未見悔悟之情等一切情狀，量處如主文所示之刑，
    並諭知易科罰金之折算標準。
據上論斷，應依刑事訴訟法第二百九十九條第一項前段，刑法第二十八條、第二百七
十七條第一項、第四十一條第一項前段，罰金罰鍰提高標準條例第一條前段、第二條
，判決如主文。
本案經檢察官洪政和到庭執行職務
中      華      民      國      九十一      年      九    月    二十    日
                                  臺灣臺東地方法院刑事庭
                                      審判長法  官  楊力進
                                            法  官  林卉聆
                                            法  官  范乃中
右正本證明與原本無異。
如不服本判決，應於判決送達後十日內向本院提出上訴狀。（須附繕本）
「切勿逕送上級法院」
                                            書記官  陳俊德
中      華      民      國      九十一      年      九    月    二十    日
附記
中華民國刑法第二百七十七條第一項
 (普通傷害罪)
傷害人之身體或健康者，處三年以下有期徒刑、拘役或一千元以下罰金。
